臺灣高雄地方法院刑事判決　　　　　　　100年度訴字第856號
公　訴　人　臺灣高雄地方法院檢察署檢察官
被　　　告　蘇振宗
指定辯護人　本院公設辯護人黃秋葉
上列被告因毒品危害防制條例案件，經檢察官提起公訴（100 年
度偵字第4432號），本院判決如下：
    主  文
蘇振宗轉讓第一級毒品，處有期徒刑柒月，扣案如附表編號一所
示之物均沒收；又轉讓第一級毒品，處有期徒刑柒月，扣案如附
表編號一所示之物均沒收；又共同製造第二級毒品，處有期徒刑
捌年，扣案如附表編號二、三所示之物均沒收銷燬，扣案如附表
編號四至六所示之物及未扣案冰箱壹台均沒收。應執行有期徒刑
捌年捌月，扣案如附表編號二、三所示之物均沒收銷燬，扣案如
附表編號一、四至六所示之物及未扣案冰箱壹台均沒收。
    事  實
一、蘇振宗明知海洛因係毒品危害防制條例第2 條第2 項第1 款
    所列之第一級毒品，不得非法持有、轉讓，竟基於轉讓第一
    級毒品海洛因之犯意，分別於民國99年10月中旬某日及 100
    年1 月上旬某日，在其位於高雄市○○區○○街53號212 房
    之租屋處，以分裝鏟將第一級毒品海洛因放入注射針筒內，
    再無償轉讓予其友人朱庭宏施用各1 次，每次轉讓毒品重量
    均重約0.05公克。
二、另蘇振宗復明知甲基安非他命係毒品危害防制條例第2條第2
    項第2 款所列之第二級毒品，不得非法製造、持有，竟仍與
    姓名年籍不詳、綽號「阿達」之成年男子共同基於製造第二
    級毒品甲基安非他命以牟取不法利益之犯意聯絡，自100 年
    1 月10日起，至同年月25日下午3 時5 分許為警查獲之時止
    ，由「阿達」負責提供製造第二級毒品甲基安非他命所需之
    含有甲基安非他命成分之「滷水」及鐵鍋、不鏽鋼平底鍋等
    原料及器具設備，而蘇振宗則除提供製造第二級毒品甲基安
    非他命所用之冰箱外，另提供其上開大禮街租屋處作為製毒
    及擺放製毒原料、器具之場所。渠等製毒過程之分工，係由
    「阿達」在上開處所，以含有甲基安非他命成分之「滷水」
    作為製造第二級毒品甲基安非他命之原料，將上開滷水以鐵
    鍋裝盛後，放入冰箱內結晶，而以此「純化再結晶」方式，
    將滷水結晶為甲基安非他命結晶，期間並由蘇振宗負責監控
    相關結晶過程，及看管相關製毒原料、成品、器具，並以其
    所有如附表編號5 、6 所示之行動電話與「阿達」聯絡，再
    由「阿達」不定期前往上開處所將結晶之甲基安非他命撈起
    後，放置在不鏽鋼平底鍋內，預備再進行相關漂白過程，截
    至100 年1 月25日為警查獲為止，渠等2 人共同以此方式製
    成如附表編號2 所示之甲基安非他命結晶體1 包（驗前毛重
    39.36  公克，驗後毛重39.19  公克，含包裝塑膠袋重2.67
    公克），而共同製造第二級毒品甲基安非他命既遂。嗣於10
    0 年1 月25日下午3 時5 分許，為警持搜索票前往蘇振宗上
    開租屋執行搜索，當場查扣如附表所示之物（蘇振宗涉犯持
    有及施用第一級毒品部分罪嫌，由檢察官另案偵查），始查
    知上情。
三、案經行政院海岸巡防署海洋巡防總局、高雄市政府警察局報
    告臺灣高雄地方法院檢察署檢察官偵查起訴。
    理  由
壹、程序部分（證據能力之審查）：
    按被告以外之人於審判外之陳述，雖不符刑事訴訟法第 159
    條之1 至第159 條之4 之規定，而經當事人於審判程序同意
    作為證據，法院審酌該言詞陳述或書面陳述作成時之情況，
    認為適當者，亦得為證據；當事人、代理人或辯護人於法院
    調查證據時，知有第159 條第1 項不得為證據之情形，而未
    於言詞辯論終結前聲明異議者，視為有前項之同意，刑事訴
    訟法第159 條之5 定有明文。本件所援引之以下各項證據（
    詳後述），固有部分屬傳聞證據，然公訴人、被告及辯護人
    於本院調查證據時，均知有前開第159 條第1 項不得為證據
    之情形，被告及辯護人表示同意作為證據使用（見本院審訴
    卷第16頁反面，本院訴字卷第20頁），且於言詞辯論終結前
    ，均未聲明異議，本院審酌該等證據作成時之狀況，並無違
    法取證之情事，且適宜作為本件證據使用，依前開說明，爰
    認均有證據能力，合先敘明。
貳、實體部分：
一、訊據被告蘇振宗除坦承如犯罪事實一所載2 次轉讓第一級毒
    品海洛因之犯行外，並對於其於如犯罪事實二所載之時、地
    提供冰箱及其租屋處，供「阿達」以上開方法製造第二級毒
    品甲基安非他命等事實亦均供承不諱，惟矢口否認有何製造
    第二級毒品犯行，並辯稱：伊因為好奇，所以將冰箱及租屋
    處借給「阿達」將甲基安非他命結晶，「阿達」沒有給伊好
    處或錢，也沒有分給伊甲基安非他命，伊亦沒有幫「阿達」
    看管毒品製造情形，只是幫助「阿達」製造甲基安非他命而
    已，並未共同製造第二級毒品云云。另辯護人則為被告辯護
    稱：(1)被告只是提供租屋處、冰箱給「阿達」製造甲基安非
    他命，且在現場看「阿達」將滷水放在冰箱裡面結晶而已，
    被告並沒有製造毒品的智能，亦沒有詢問「阿達」製造毒品
    流程，也沒有參與其他的分工，尚難只因為被告居住在製造
    毒品的場所，就認為被告看管毒品製造的情況，而認為被告
    有共同製造毒品的犯行，被告是以幫助製造第二級毒品的犯
    意而參與，且所參與為構成要件以外的行為，所犯罪名是幫
    助製造安非他命；(2)扣案的黑色結晶體，雖然含有甲基安非
    他命，但是呈現黑褐色，有異味，與市面上之透明結晶體不
    同，尚不能吸食，所以應該是幫助製造未遂；(3)自白是針對
    犯罪事實的陳述，不包含法律評價，不管本件是共同製造或
    是幫助製造，被告均有自白減刑的適用，應依毒品危害防制
    條例第17條第2 項規定減刑云云。經查：
  (一)如犯罪事實一所示蘇振宗被訴轉讓第一級毒品犯行部分：
    此部分之犯罪事實，業據被告蘇振宗於偵查及本院審理時均
    坦承不諱（見偵卷第13頁，本院審訴卷第15頁反面、第16頁
    ，本院訴字卷第20頁、第24頁反面、第25頁反面、第26頁）
    ，核與證人朱庭宏於警詢及偵查時證述之情節均大致相符（
    見警卷第10、11頁，偵卷第39頁），並有被告所有供其分裝
    及轉讓海洛因所用之分裝鏟3 支扣案可稽，另有行政院海岸
    巡防署海洋巡防總局偵防查緝隊搜索扣押筆錄、扣押物品目
    錄表各1 份及扣案物照片1 張附卷供參（見警卷第16至19頁
    、第41頁上方）。是被告上開自白，經查與卷內之積極證據
    均參核相符，應堪信為真實。從而，被告此部分犯行堪予認
    定，應依法論科。
  (二)如犯罪事實二所示蘇振宗被訴製造第二級毒品犯行部分：
  1.此部分之犯罪事實，業據被告蘇振宗於警詢時供承：警方於
    100 年1 月25日下午3 時5 分許，在伊位於高雄市○○區○
    ○街53號212 房之租屋處執行搜索時，所查獲之第二級毒品
    甲基安非他命及液態甲基安非他命，是一名綽號「阿達」之
    男子拿到伊住處寄放的，大約是1 月10日左右拿過來的，說
    要跟伊借地方來讓製作之甲基安非他命結晶，「阿達」一共
    來伊租屋處製作甲基安非他命3 次，第1 次來就把液態甲基
    安非他命倒入鍋子內冰起來，後來2 次都看有沒有結晶，若
    是有結晶，就把結晶撈出放在另1 個鍋子裡面等語明確（見
    警卷第4 至6 頁）；另於偵查時亦供稱：警方查獲之液態甲
    基安非他命、黑色甲基安非他命結晶是伊幫人家保管的，是
    一位叫「阿達」的人給伊的，約10天前晚上，「阿達」拿著
    用保特瓶裝的黑色滷水、鍋子過來給伊，跟伊說要借地方，
    並且跟伊借冰箱，後來「阿達」就把滷水倒到鍋子裡，放到
    冰箱裡結晶，並叫伊看著就走了，後來「阿達」2 、3 天就
    會過來伊的租屋處，看冰箱裡的滷水如果有結晶的話，就拿
    起來放在平底鍋裡面，「阿達」要來之前，會打電話給伊，
    他說這些原料是朋友欠他錢拿給他的，「阿達」來弄2  、3
    次結晶體，扣案的圓鐵鍋、平底鍋，都是「阿達」的，「阿
    達」說結晶到一定數量時，他就會拿回去等語屬實（見偵卷
    第11至14、89、90頁）；復於本院審理時供承：「阿達」是
    伊的朋友，扣案滷水是「阿達」從別處帶來的，甲基安非他
    命的結晶是「阿達」在伊住處從滷水中撈出來的，裝滷水的
    鐵鍋、不鏽鋼鍋是「阿達」自己帶來的，「阿達」有告訴伊
    說他在製造甲基安非他命，但沒有每天到伊的住處，本件被
    查扣3 隻手機，其中NCKIA 手機是伊的，但門號0000000000
    號不是伊的，是朋友借給伊的，另1 支SONY手機含門號0000
    000000號（按即SONY ERICSSON 廠牌行動電話）是伊的，「
    阿達」2 支電話都有打給伊，都是他主動聯絡伊等語明確（
    見本院訴字卷第24頁至第25頁反面、第65頁正、反面）。由
    被告上開供述內容可知，被告確有提供其上開租屋處及冰箱
    ，供「阿達」在被告上開租屋處製造第二級毒品甲基安非他
    命，製毒期間並由被告負責看管相關物品，應可確認。此外
    ，並有甲基安非他命黑色結晶1 包（驗前毛重39.36 公克，
    驗後毛重39.19 公克，含包裝塑膠袋重2.67公克）、液態甲
    基安非他命1 鍋（按即「滷水」，驗前毛重498.16公克，驗
    後毛重495.84公克，均含裝盛用鐵鍋重278.06公克）、不鏽
    鋼平底鍋1 個、NCKIA 廠牌N900型號行動電話（序號：0000
    00000000000 號，含門號0000000000號SIM 卡1 枚）、SONY
    ERICSSON廠牌行動電話（序號：000000000000000 號，含門
    號0000000000號SIM 卡1 枚）各1 支等證物扣案可稽，另有
    搜索扣押筆錄、扣押物品目錄表各1 份及扣案物照片29張附
    卷供參（見警卷第16至19、28至42頁），此部分之犯罪事實
    應堪認定。
  2.按「甲基安非他命鹽酸鹽（按即固態甲基安非他命）之製造
    過程簡略敘述如后：(一)鹵化反應步驟- 鹽酸麻黃素（前段原
    料）經溶劑（如丙酮、乙醚等）浸溶後，再加亞硫醯二氯經
    攪拌器攪拌，再經溶洗過濾風乾後，可製成氯假麻黃素（為
    前段主要產物）。(二)氫化反應步驟- 氯假麻黃素（中段原料
    ）加入催化劑（如氯化鈀，俗稱鈀金及硫酸鋇等）與緩衝液
    （如醋酸鈉加醋酸等）後，置於壓力攪拌桶內，通入氫氣進
    行氫化反應，即可將氯假麻黃素轉化成甲基安非他命，俟反
    應完成後再經側孔燒瓶過濾之，並以氫氧化鈉調酸鹼值，即
    可製得含有甲基安非他命毒品成分之滷水（即黑色水溶液，
    俗稱黑水或黑油，為中段主要產物。(三)純化再結晶步驟- 甲
    基安非他命滷水經加熱設備熬煮，再加入食鹽後，置於冰箱
    （或冷凍櫃）低溫冷凍，甲基安非他命結晶會漸漸生成，將
    生成之結晶物簡單予以脫水風乾，即可製得甲基安非他命結
    晶」，有法務部調查局97年7 月調科壹第00000000000 號函
    1 份在卷可稽（見本院訴字卷第28頁正、反面）。是依上開
    調查局函示內容所示之製造甲基安非他命流程，並佐以被告
    所供述之上開製毒情節，可知本件製毒流程確係由「阿達」
    提供甲基安非他命滷水作為後段原料，再由被告及「阿達」
    共同以「純化再結晶」方式，利用被告所提供之冰箱將該液
    態甲基安非他命結晶為甲基安非他命結晶體，而共同製造第
    二級毒品甲基安非他命，應可確認。此外，扣案之黑褐色塊
    狀晶體1 包（即鑑定編號A ）及黑褐色液體1 鍋（即鑑定編
    號B ），經送內政部警政署刑事警察局鑑定結果，均驗出第
    二級毒品甲基安非他命成分，黑褐色塊狀晶體中甲基安非他
    命純度約90% ，驗前純質淨重約33.02 公克，而黑褐色液體
    中甲基安非他命純度約25 %，驗前純質淨重約55.02 公克，
    有刑事警察局100 年2 月22日刑鑑字第1000017473號鑑定書
    1 份在卷可稽（見偵卷第33頁），亦可知本案所扣得之褐色
    液體確係「阿達」所提供含有甲基安非他命成分之後段主要
    原料滷水，而黑褐色塊狀晶體確係被告與「阿達」共同經由
    「純化再結晶」方式所製得之甲基安非他命結晶體，至為灼
    然。
  3.又製造第二級毒品，可處無期徒刑或7 年以上有期徒刑，得
    併科1,000 萬元以下罰金，毒品危害防制條例第4 條第2 項
    定有明文，是製造第二級毒品係屬嚴重違法行為，苟遭逮獲
    ，後果非凡，且政府對於製造毒品之查緝，更係嚴格執行，
    是製毒者於製造毒品時，自會避免共犯以外之人知悉與製毒
    有關之事，以免增加遭查獲之風險，而身陷牢獄之災；另設
    若一般人苟非共同參與製毒行為，衡情在知悉他人所寄託之
    物係製造毒品之原料、設備時，當會悍然拒絕受人寄託該等
    物品，以免被查獲時，被誤認係共同製造毒品之人，而罹重
    典。而質諸被告蘇振宗於本院審理時供稱：「阿達」有告訴
    伊說他在製造甲基安非他命，伊與「阿達」是不錯的朋友，
    大部分都是「阿達」來找伊，伊等的交情到有說有笑的酒肉
    朋友程度等語明確（見本院訴字卷第頁），被告既已明知「
    阿達」要在其租屋處製造甲基安非他命，且「阿達」亦非其
    過命知心之朋友，其甚至沒有主動與「阿達」聯繫之方法，
    顯見其與「阿達」並非熟識，則被告苟非與「阿達」共同謀
    議製造甲基安非他命之犯意聯絡，且又無利可圖，被告豈會
    干冒可能被緝獲，而遭刑事追訴、判處重刑之風險，同意「
    阿達」在其租屋處製造甲基安非他命，並藏放如附表編號 3
    至6 所示之製毒設備、原料及成品？「阿達」又豈會在被告
    上開租屋處製造第二級毒品，並將上開製毒設備、原料及成
    品藏放在被告上開租屋處，而增加其製毒犯行被緝獲之風險
    ？在在均足以證明被告確係與「阿達」共同謀議製造第二級
    毒品甲基安非他命，並藉此以牟利無疑。另再參以被告於偵
    查時供稱：「阿達」就把滷水倒到鍋子裡，放到冰箱裡結晶
    ，並叫伊看著就走了等語（見偵卷第12頁），可知「阿達」
    在製毒期間，確有囑咐被告看管相關製毒原料、成品及器具
    甚明；且依上開法務部調查局函示內容，可知第二級毒品製
    造過程繁瑣，且經歷多次精密之化學反應，製毒過程不容有
    絲毫誤差，否則整個製毒流程勢必前功盡棄，是以「阿達」
    既已耗費鉅資取得本件製毒原料「滷水」，對於製毒流程當
    會十分小心，以避免因過程疏忽而導致製毒失敗，血本無歸
    ，是其囑咐被告「看著」，除有要求被告看管相關製毒原料
    、成品及器具外，亦有囑咐被告在其離開被告上開租屋處期
    間，由被告監控相關結晶過程之意思，昭然若揭，益徵被告
    確有與「阿達」共同謀議，並參與本件製造第二級毒品甲基
    安非他命之犯行無疑。至被告雖辯稱：「阿達」沒有給伊好
    處或錢，也沒有分給伊甲基安非他命，伊亦沒有幫「阿達」
    看管毒品製造情形，只是幫助「阿達」製造甲基安非他命而
    已云云，要與上開調查證據結果相左，已非可採；且其於本
    院審理時供稱：（審判長問：你在偵查中表示，「阿達」將
    滷水放入冰箱叫你看著，他就走了，他是叫你看什麼事？）
    他的意思是朋友要走了，說要走了的意思，沒有要我看什麼
    云云（見本院訴字卷第24頁），亦顯見被告意圖閃避問題，
    而故意閃爍其辭，無法清楚交代「阿達」究竟要其「看著」
    何物，益徵被告上開辯詞為事後矯飾之詞，不足採信。據上
    ，可知被告確係與「阿達」共同製造第二級毒品甲基安非他
    命，而非僅係幫助「阿達」製造第二級毒品，亦可確認。
  4.次按毒品危害防制條例規範之各級毒品並未限定其形態為固
    體、液體或氣體等形態，行政院依該條例公布之第二級毒品
    甲基安非他命品項亦未明定限於可供人施用之結晶狀甲基安
    非他命始屬之。又甲基安非他命之製造方法相當多，不同之
    原料有不同之作法，如謂均須俟完成純化結晶步驟始為既遂
    ，不但與甲基安非他命製造結果所呈現之化學反應狀態不合
    ，且達到純化結晶因製毒技術優劣不同，品質程度不一，無
    標準可以遵從，而施用毒品方式不同，何謂達到可施用程度
    ，亦難一致而定。實務上查獲施用毒品者所施用之毒品純度
    甚低、雜質含量高，結晶狀態不良，仍可供施用者，亦頗為
    常見，若已完成純化、結晶階段始可謂製造毒品既遂，對於
    既遂判斷標準顯難一致。抑且不足以遏阻毒品之擴散，達到
    刑罰之一般預防功能，當非毒品危害防制條例之立法本旨（
    最高法院94年度台上字第6196號判決參照）。是以本案所扣
    得之黑褐色塊狀結晶既含有甲基安非他命之成分，且純度高
    達90% ，可知該黑褐色況狀結晶確係屬被告及「阿達」共同
    共同經由「純化再結晶」方式所製得之甲基安非他命結晶體
    ，應可確認，而毒品之所以令人反覆施用無法自拔，乃因其
    具有成癮性，施用者毒癮發作時痛苦難當，只求能暫解此一
    痛苦，事實上亦難要求每次購得之毒品均必須具備極高之品
    質。本案所製成之黑褐色塊狀結晶既含有高純度之甲基安非
    他命成分，具有解癮之效果，已足供人施用；且實務上所見
    ，均係施用甲基安非他命結晶體，此為本院依職務上審判經
    驗所得知之事實，而本件所扣得之甲基安非他命製成品既係
    呈現塊狀結晶，自可供人施用無疑，縱有如辯護人所稱：呈
    現黑褐色、有異味等情狀，亦僅係品質較差之甲基安非他命
    成品，難謂全無供人施用之可能；復參諸前揭最高法院94年
    度台上字第6196號判決意旨，堪認本案確已達製造第二級毒
    品甲基安非他命既遂之程度無疑。辯護人為被告辯護稱：本
    件尚未既遂云云，尚與事實不符，而非可採，應予敘明。
  5.綜合上述，本件被告蘇振宗與「阿達」共同製造第二級毒品
    甲基安非他命之犯行，事證已臻明確，被告上開所辯，均係
    犯後卸責之詞，不足採信。從而，此部分犯罪事實，事證明
    確，被告犯行堪予認定，應依法論科。
二、查海洛因及甲基安非他命分別係毒品危害防制條例第2 條第
    2 項第1 款、第2 款所稱之第一級毒品及第二級毒品，均不
    得非法製造、持有、轉讓。又被告蘇振宗著手製造甲基安非
    他命，並已製成含有甲基安非他命成分之高純度結晶體，是
    核其所為，係犯毒品危害防制條例第8 條第1 項之轉讓第一
    級毒品罪及同條例第4 條第2 項之製造第二級毒品罪。被告
    持有第一級毒品海洛因之低度行為，為轉讓第一級毒品海洛
    因之高度行為所吸收，其共同持有第二級毒品甲基安非他命
    之低度行為，亦為製造第二級毒品甲基安非他命之高度行為
    所吸收，均不另論罪。又被告與「阿達」間，就上揭製造第
    二級毒品犯行，有犯意聯絡及行為分擔，為共同正犯。被告
    所犯上開3 罪，均屬犯意各別，行為互殊，應分論併罰。再
    按「犯第4 條至第8 條之罪於偵查及審判中均自白者，減輕
    其刑」，毒品危害防制條例第17條第2 項定有明文，是被告
    於偵查及本院審判中均自白其轉讓第一級毒品之犯行，有其
    偵審筆錄可按，均應依毒品危害防制條例第17條第2 項規定
    減輕其刑。至被告所犯製造第二級毒品犯行部分，業據被告
    於本院審理時否認：其在本件製造第二級毒品之過程中，分
    工負責監控相關製毒過程，及看管相關製毒原料、成品、器
    具等情，是本件尚難認被告已就其製造第二級毒品之犯行自
    白不諱，被告此部分犯行，自不得依毒品危害防制條例第17
    條第2 項規定減輕其刑，辯護人為被告抗辯：被告已經於偵
    查及審判中均自白云云，尚有未合。爰審酌被告明知第一級
    毒品海洛因及第二級毒品甲基安非他命戕害人體身心健康非
    輕，竟仍前後2 次轉讓第一級毒品海洛因予朱庭宏，行為實
    有不該，且其為圖私利，無視國家禁絕毒品之政策，竟與「
    阿達」共同製造第二級毒品甲基安非他命，厥為毒品氾濫之
    始作俑者，倘若製造成功流入市面，將戕害國人身心健康甚
    鉅，亦造成社會治安之隱憂，惡性實屬重大，行為殊不可取
    。又衡以本件製造甲基安非他命犯行係以「阿達」為主要原
    料、設備之提供者，而居於較為主導、支配之地位，而被告
    僅係提供冰箱、場地供「阿達」製毒，並監控相關製毒過程
    ，及看管相關製毒原料、成品、器具等情，所涉情節顯較「
    阿達」為輕，然被告犯後飾詞否認製造第二級毒品犯行，另
    佐以被告犯罪之手段、智識程度、生活狀況等一切情狀，分
    別量處如主文所示之刑，並定其應執行之刑，以資懲儆。
三、沒收銷燬及沒收：
  (一)扣案如附表編號2 所示「甲基安非他命黑色結晶1 包」（驗
    前毛重39.36 公克，驗後毛重39.19 公克，含包裝塑膠袋重
    2.67公克）、如編號3 所示「液態甲基安非他命1 鍋」（驗
    前毛重498.16公克，驗後毛重495.84公克，含裝盛用鐵鍋）
    ，經鑑定結果，均含有第二級毒品甲基安非他命成分（容器
    上亦均殘有不可析離之第二級毒品甲基安非他命），有內政
    部警政署刑事警察局100  年2  月22日刑鑑字第1000017473
    號鑑定書1 份在卷可稽（見偵卷第33頁），均應依毒品危害
    防制條例第18條第1 項前段之規定，不論屬於犯人所有與否
    ，均於被告所犯製造第二級毒品罪名項下宣告沒收銷燬之（
    含包裝袋及容器）。
  (二)另扣案如附表編號1 所示「分裝鏟3 支」，係被告所有，供
    其分裝海洛因轉讓予朱庭宏所用之物，業據被告於本院審理
    時供承在卷（見本院訴字卷第25頁反面），應依毒品危害防
    制條例第19條第1 項規定，於被告所犯轉讓第一級毒品罪名
    項下宣告沒收之。
  (三)又如附表編號4 所示之「不鏽鋼平底鍋1 個」，為共犯「阿
    達」所有，供本件製造第二級毒品犯行所用，而如附表編號
    5 、6 所示之行動電話2 支，則均為被告所有，且供其與「
    阿達」聯絡製造第二級毒品所用，業據被告於本院審理時供
    承在卷（見本院訴字卷第24頁正、反面、第25頁反面、第65
    頁正、反面），應依毒品危害防制條例第19條第1 項規定及
    共犯連帶沒收原則，均於被告所犯製造第二級毒品罪名項下
    宣告沒收之。另未扣案之冰箱1 台，係被告所有，供本件製
    造第二級毒品犯行所用之物，應依毒品危害防制條例第19條
    第1 項規定，於被告所犯製造第二級毒品罪名項下宣告沒收
    之。
  (四)至附表編號7 至15所示之物，依卷內證據顯示，均不能證明
    與本案被告所犯轉讓第一級毒品罪及製造第二級毒品罪有任
    何實質上之關連性，應由檢察官另為適法之處理，爰均不予
    宣告沒收銷燬或沒收，附此敘明。
據上論斷，應依刑事訴訟法第299 條第1 項前段，毒品危害防制
條例第4 條第2 項、第8 條第1 項、第17條第2  項、第18條第1
項前段、第19條第1 項，刑法第11條、第28條、第51條第5 款、
第9 款，判決如主文。
本案經檢察官黃齡慧到庭執行職務。
中    華    民    國    100  年    11    月    9    日
                      刑事第五庭審判長法  官  李昆南
                                      法  官  劉美香
                                      法  官  陳盈吉
以上正本證明與原本無異。
如不服本判決應於收受送達後10日內向本院提出上訴書狀，並應
敘述具體理由；如未敘述上訴理由者，應於上訴期間屆滿後20日
內向本院補提理由書（均須按他造當事人之人數附繕本）「切勿
逕送上級法院」。
中    華    民    國    100  年    11  月    9    日
                                      書記官  陳展榮
【附表】扣押物清單
┌──┬─────────────┬─────────────┐
│編號│物品名稱                  │備註                      │
├──┼─────────────┼─────────────┤
│  1 │分裝鏟3 支                │蘇振宗轉讓第一級毒品時，供│
│    │                          │其分裝海洛因所用。        │
├──┼─────────────┼─────────────┤
│  2 │甲基安非他命黑色結晶1 包（│鑑定編號【A 】，經檢視為黑│
│    │驗前毛重39.36 公克，驗後毛│褐色塊狀晶體，驗出第二級毒│
│    │重39.19公克，含包裝塑膠袋 │品甲基安非他命成分，純度約│
│    │重2.67公克）              │90%，驗前純質淨重約33.02公│
│    │                          │克。                      │
├──┼─────────────┼─────────────┤
│  3 │液態甲基安非他命1 鍋（按即│鑑定編號【B 】，經檢視為黑│
│    │「滷水」，驗前毛重498.16公│褐色液體，驗出第二級毒品甲│
│    │克，驗後毛重495.84公克，含│基安非他命成分，純度約25% │
│    │裝盛用鐵鍋重278.06公克）  │，驗前純質淨重約55.02 公克│
│    │                          │。                        │
├──┼─────────────┼─────────────┤
│  4 │不鏽鋼平底鍋1 個          │「阿達」所有，於其製造第二│
│    │                          │級毒品時，供其裝盛製造所得│
│    │                          │甲基安非他命結晶所用。    │
├──┼─────────────┼─────────────┤
│  5 │NCKIA 廠牌N900型號行動電話│蘇振宗所有，供其與「阿達」│
│    │1 支（序號：00000000000000│聯絡製造本件第二級毒品所用│
│    │4號，含門號0000000000號SIM│。                        │
│    │卡1 枚）                  │                          │
├──┼─────────────┼─────────────┤
│  6 │SONY ERICSSON 廠牌行動電話│蘇振宗所有，供其與「阿達」│
│    │1 支（序號：00000000000000│聯絡製造本件第二級毒品所用│
│    │1 號，含門號0000000000號SI│。                        │
│    │M 卡1 枚）                │                          │
├──┼─────────────┼─────────────┤
│  7 │NOKIA 廠牌手機1 支（序號：│                          │
│    │000000000000000 號）      │                          │
├──┼─────────────┼─────────────┤
│  8 │葡萄糖粉1 盒              │                          │
├──┼─────────────┼─────────────┤
│  9 │夾鍊袋1 包                │                          │
├──┼─────────────┼─────────────┤
│ 10 │注射針筒19支              │                          │
├──┼─────────────┼─────────────┤
│ 11 │電子磅秤1 台              │                          │
├──┼─────────────┼─────────────┤
│ 12 │鐵製模具1 組              │                          │
├──┼─────────────┼─────────────┤
│ 13 │加熱爐1 台                │                          │
├──┼─────────────┼─────────────┤
│ 14 │塊狀海洛因2 包（經檢驗均含│                          │
│    │第一級毒品海洛因成分，合計│                          │
│    │淨重7.55公克，驗餘淨重7.54│                          │
│    │公克，空包裝總重0.50公克，│                          │
│    │純度82.07%，純質淨重6.20公│                          │
│    │克）                      │                          │
├──┼─────────────┼─────────────┤
│ 15 │海洛因粉末1 包（經檢驗含第│                          │
│    │一級毒品海洛因成分，淨重0.│                          │
│    │22公克，驗餘淨重0.21公克，│                          │
│    │空包裝量0.24公克）        │                          │
└──┴─────────────┴─────────────┘
附錄本判決論罪科刑法條：
毒品危害防制條例第4 條
製造、運輸、販賣第一級毒品者，處死刑或無期徒刑；處無期徒
刑者，得併科新臺幣2 千萬元以下罰金。
製造、運輸、販賣第二級毒品者，處無期徒刑或7 年以上有期徒
刑，得併科新臺幣1 千萬元以下罰金。
製造、運輸、販賣第三級毒品者，處5 年以上有期徒刑，得併科
新臺幣7 百萬元以下罰金。
製造、運輸、販賣第四級毒品者，處3 年以上10年以下有期徒刑
，得併科新臺幣3 百萬元以下罰金。
製造、運輸、販賣專供製造或施用毒品之器具者，處1  年以上7
年以下有期徒刑，得併科新臺幣1 百萬元以下罰金。
前五項之未遂犯罰之。
毒品危害防制條例第8 條
轉讓第一級毒品者，處1 年以上7 年以下有期徒刑，得併科新臺
幣1 百萬元以下罰金。
轉讓第二級毒品者，處6 月以上5 年以下有期徒刑，得併科新臺
幣70萬元以下罰金。
轉讓第三級毒品者，處3 年以下有期徒刑，得併科新臺幣30萬元
以下罰金。
轉讓第四級毒品者，處1 年以下有期徒刑，得併科新臺幣10萬元
以下罰金。
前四項之未遂犯罰之。
轉讓毒品達一定數量者，加重其刑至二分之一，其標準由行政院
定之。